臺灣桃園地方法院民事裁定
111年度家繼訴字第13號
原      告  吳傳秀  
上列原告請求分割遺產事件，本院裁定如下：
    主    文
原告應於本裁定送達翌日起算十日內，補繳裁判費新臺幣壹萬零
陸佰捌拾元，逾期不補正，即駁回本件訴訟。
原告應於本裁定送達翌日起算三個月內，補正⑴被繼承人張奎秀
之繼承系統表（繼承系統表所記載之繼承人須含張奎秀在大陸地
區之祖父母、父母、子女、孫子女、兄弟姐妹等親屬）、⑵張奎
秀在大陸地區之上開親屬（祖父母、父母、子女、孫子女、兄弟
姐妹）的姓名及地址、⑶張奎秀之上開大陸地區親屬與張奎秀「
具親屬關係之公證書」、⑷張奎秀在大陸地區上開親屬「存歿狀
況」之證明文件（以上⑵、⑶、⑷之證明文件均須經大陸地區公證
處公證、並經財團法人海峽交流基金會驗證），並將本件被告「
中華郵政股分有限公司桃園郵局」變更為「被繼承人張奎秀之除
原告外之全體繼承人」，逾期即駁回原告之訴。 
    理    由
一、按提起民事訴訟應依民事訴訟法第77條之13之規定繳納裁判
    費，此為必須具備之程式；又原告之訴，起訴不合程式或不
    備其他要件，依其情形可以補正，經審判長定期間命其補正
    而不補正者，法院應以裁定駁回之，民事訴訟法第249 條第
    1 項第6 款定有明文，上開規定於家事事件，依家事事件法
    第51條之規定準用之。原告提起本件分割遺產訴訟，未繳納
    裁判費，經查，本件訴訟標的價額，核定為新臺幣（下同）
    976,204元，而本件係屬因財產權關係為請求之家事訴訟事
    件，依家事事件法第51條準用民事訴訟法第77條之13規定，
    應徵收裁判費10,680元。茲依家事事件法第51條、民事訴訟
    法第249 條第1 項但書之規定，限原告於收受本裁定正本送
    達翌日起10日內如數補繳，逾期不繳，即駁回其訴。
二、按繼承人有數人時，在分割遺產前，各繼承人對於遺產全部
    為公同共有，民法第1151條定有明文。又公同共有物之處分
    及其他權利之行使，除公同關係所由規定之法律或契約另有
    規定外，應得公同共有人全體之同意，同法第828條第2項亦
    規定甚明。分割遺產，須以「除原告外之全體繼承人」為被
    告，始能謂當事人適格無欠缺，遺產既為全體繼承人所公同
    共有，則繼承人（即公同共有人）中之一人或數人，請求僅
    就自己可分得之部分為遺產分割或給付，自非法之所許（最
    高法院77年度台上字第66號判決意旨可資參照）。本件原告
    主張：其夫(即被繼承人)張奎秀於民國110年10月15日往生
    ，張奎秀遺有在中華郵政股份有限公司桃園郵局（下稱桃園
    郵局）之存款遺產1,952,407元，原告之應繼分為1/2，惟原
    告向被告桃園郵局請求交付被繼承人張奎秀之遺產976,204
    元時，遭被告拒絕（被告依台灣地區與大陸地區人民關係條
    例之相關規定，認為於大陸地區繼承人得聲請繼承之三年期
    間內，未能確定張奎秀有無其餘繼承人存在，故拒絕原告之
    請求﹚，原告因而提起本件分割遺產之訴。惟查，分割遺產
    之訴須以「被繼承人張奎秀除原告外之全體繼承人」為被告
    ，不得以繼承人以外之桃園郵局為被告，原告以桃園郵局為
    被告提起本件訴訟，顯為當事人不適格，爰依法命原告於本
    裁定送達翌日起算三個月內，補正如主文第二項所示之文件
    ，逾期不補正，即駁回其訴。
三、爰裁定如主文。
中　　華　　民　　國　　111 　年　　3 　　月　　17　　日
                   家事法庭　　法　官　林曉芳
　　　　　　　　　 
以上正本係照原本作成。
如不服本裁定應於送達後10日內向本院提出抗告狀，並繳納裁判
費新台幣1,000元。 
中　　華　　民　　國　　111 　年　　3 　　月　　18　　日
                                書記官  甘治平